【裁判字號】    99,易,67
【裁判日期】    990531
【裁判案由】    竊盜
【裁判全文】
臺灣屏東地方法院刑事判決                99年度易字第67號
公  訴  人  臺灣屏東地方法院檢察署檢察官
被      告  丙○○
上列被告因竊盜案件，經檢察官提起公訴（98年度偵字第8587號
），本院於準備程序進行中，因被告就被訴事實為有罪之陳述，
經告知簡式審判程序意旨，並聽取公訴人及被告意見後，本院裁
定依簡式審判程序審理，判決如下：
    主  文
丙○○共同犯竊盜罪，累犯，處有期徒刑月，如易科罰金以新
臺幣壹仟元折算壹日。
    事  實
一、丙○○前有多次竊盜前科，前於民國96年間因竊盜案件經本
    院以96年簡字第1174號判處有期徒刑6 月確定，並於97年6
    月30日執行完畢，仍不知悔改，與乙○○( 已審結) 共同基
    於意圖為自己不法所有之竊盜犯意，於98年10月14日下午2
    時20分許，由丙○○騎機車搭載乙○○一同前往在屏東縣車
    城鄉○○村○○路149 號倉庫，推由乙○○徒手竊取甲○○
    所有之農業用農藥7 瓶（價值共計新臺幣3400元），得手後
    ，再由丙○○騎乘機車搭載乙○○至屏東縣恆春鎮許新菁經
    營之興農農藥店，將上開竊得之農藥賣給不知情之許新菁，
    所得之贓款供2 人花用殆盡。
二、案經甲○○訴由屏東縣政府警察局恆春分局報請臺灣屏東地
    方法院檢察署檢察官偵查起訴。
    理  由
一、本件被告丙○○所犯係死刑、無期徒刑、最輕本刑為3 年以
    上有期徒刑以外之罪，其於本院準備程序中就前揭被訴事實
    為有罪之陳述，經告知簡式審判程序之旨，並聽取其與公訴
    人之意見後，認無不得或不宜改依簡式審判程序進行之處，
    爰依刑事訴訟法第273 條之1 第1 項、第284 條之1 ，改依
    簡式審判程序審理；又簡式審判程序之證據調查，依刑事訴
    訟法第273 條之2 規定，不受同法第159 條第1 項審判外陳
    述排除之限制，再被告對於卷內之各項證據，亦不爭執證據
    能力，故卷內所列之各項證據，自得作為證據，合先敘明。
二、上開犯罪事實，業據被告丙○○於警訊、偵查及本院審理中
    均坦承不諱，核與同案被告乙○○於檢察官偵訊及本院審理
    中供述之情節相符，並據證人即被害人甲○○、證人即興農
    農藥店老闆許新菁於警詢中證述明確，並有扣押物品目錄表
    及贓物認領保管單各1 紙在卷可稽，足見被告丙○○之自白
    確與事實相符，應可採信。是本件事證明確，被告乙○○上
    開犯行，洵堪認定。
三、核被告丙○○所為，係犯刑法第320 條第1 項之普通竊盜罪
    。被告丙○○與乙○○間就上開竊盜犯行有犯意聯絡及行為
    之分擔，均為共同正犯。被告丙○○前於96年間因竊盜案件
    經本院以96年簡字第1174號判處有期徒刑6 確定，並於97年
    6 月30日執行完畢之事實，有臺灣屏東地方法院檢察署刑案
    資料查註紀錄表及臺灣高等法院被告前案紀錄表各1 份在卷
    可查，其受有期徒刑執行完畢後，5 年之內故意再犯有期徒
    刑以上之本罪，為累犯，應依刑法第47條第1 項規定加重其
    刑。爰審酌被告前有竊盜，素行不佳，猶因不勞而獲之心態
    ，竊取他人之物變賣得款花用，侵害他人財產安全，行為實
    不足取，惟兼念及其竊盜手段尚屬輕微，犯後始終坦承犯行
    ，態度良好等一切情狀，量處如主文所示之刑，並諭知易科
    罰金之折算標準如主文所示。
據上論斷，應依刑事訴訟法第273 條之1 第1 項、第299 條第1
項前段，刑法第28條、第320 條第1 項、第47條第1 項、第41條
第1 項前段，刑法施行法第1 條之1 ，判決如主文。
本案經檢察官劉昀到庭執行職務。
中    華    民    國    99    年    5     月    31    日
                  刑事第一庭  法  官  涂裕洪
以上正本證明與原本無異。
如不服本判決應於收受判決後10日內向本院提出上訴書狀，並應
敘述具體理由；其未敘述上訴理由者，應於上訴期間屆滿後20日
內向本院補提理由書（均須按他造當事人之人數附繕本）「切勿
逕送上級法院」。
中    華    民    國    99    年    5     月    31    日
                              書記官  卓春成
附錄本案論罪科刑法條全文
中華民國刑法第320條第1項
意圖為自己或第三人不法之所有，而竊取他人之動產者，為竊盜
罪，處5 年以下有期徒刑、拘役或5 百元以下罰金。

司法院資訊處製作；財團法人民間司法改革基金會備份。
